【裁判字號】    92,簡上,2
【裁判日期】    920325
【裁判案由】    傷害
【裁判全文】
福建金門地方法院刑事判決                            九十二年度簡上字第二號
    上  訴  人
    甲  ○  ○
右上訴人因傷害案件，不服本院金城簡易庭九十一年度城簡字第一○三號，中華民國
九十一年十一月二十六日第一審刑事簡易判決（檢察官聲請簡易判決處刑案號：福建
金門地方法院檢察署九十一年度偵字第二五一號），提起上訴，本院管轄之第二審合
議庭判決如左：
    主  文
上訴駁回。
    事  實
一、乙○○前因竊盜罪，經台灣台北地方法院以八十八年易字第一二一一號判處有期
    徒刑五月確定，於九十年三月十四日執行完畢。九十一年五月十五日晚上十點左
    右，乙○○在金門縣金湖鎮后壟四五號住處，因細故與其妻丙○○爭吵，為阻止
    丙○○強行進入臥室，竟使勁以門板將其夾在門板與門框之間，導致丙○○受有
    中背部二處擦傷，左上側胸口局部疼痛，左上臂及左大腿紫斑等傷害。
二、案經告訴人即被害人丙○○訴請金門縣警察局移送福建金門地方法院檢察署偵查
    起訴。
    理  由
一、認定犯罪事實所憑的證據及理由
（一）上訴人乙○○於九十一年五月十六日警員詢問時，坦承被害人所受傷害，是在
      上述時間、地點與被害人發生爭執，於門口推擠造成。
（二）被害人丙○○人之指訴。
（三）金門縣立醫院於同日出具之診斷證明書載明，丙○○受有中背部二處擦傷，左
      上側胸口局部疼痛，左上臂及左大腿紫斑等傷害。
（四）綜合以上事證，已足認定上訴人之犯行。
二、被告所辯不足採之理由：上訴人乙○○否認有夾傷被害人丙○○之事實，以訴狀
    辯稱當天是被害人先以口咬住上訴人前胸，上訴人因疼痛難當，自然推阻致其跌
    倒，實無傷害之故意；並於本院調查時陳述，當時是被害人要把門撞開時自己擦
    傷的等語。然而，由被害人受傷部位同時分布於中背部及左上側胸口觀之，被害
    人顯遭外力前後撞擊或壓迫，絕非因撞門或單純跌倒造成，上訴人所辯不足採信
    。
三、論罪科刑之依據：原審判決以上訴人犯刑法第二百七十七條第一項傷害罪，屬家
    庭暴力防治法第二條第二項之家庭暴力罪，並審酌上訴人受有期徒刑之執行完畢
    ，五年內再犯有期徒刑以上之罪，為累犯，以及上訴人之犯罪動機、目的等一切
    情狀，量處有期徒刑三月應屬適當；原判決引用檢察官聲請簡易判決處行書之記
    載，而為上訴人徒手打傷被害人之認定雖有誤認，然對於判決內容不生影響，上
    訴人之上訴仍屬無理由，應該駁回，並判決如主文。
四、法律之適用：刑事訴訟法第三百六十八條。
本案經檢察官張世和到庭執行職務
中    華    民    國      九十二      年      三      月      二十五    日
                                  福建金門地方法院刑事庭
                                          審判長  蕭廣政
                                          法  官  林英志
                                          法  官  邱蓮華
右正本證明與原本無異。
如不服本判決，應於判決送達後十日內，向本院提出上訴狀。
                                          書記官  董培祥
中    華    民    國      九十二      年      三      月      二十五    日


司法院資訊處製作；財團法人民間司法改革基金會備份。
